臺灣臺中地方法院刑事判決
110年度交易字第1078號
公  訴  人  臺灣臺中地方檢察署檢察官
被      告  葉博桐


上列被告因過失傷害案件，經檢察官提起公訴（109年度偵字第3
3201號），本院依簡式審判程序審理，判決如下：           
    主    文
葉博桐犯過失傷害致人重傷罪，處有期徒刑陸月，如易科罰金，
以新臺幣壹仟元折算壹日。
    犯罪事實
一、葉博桐受僱於鍾志章（由檢察官另為不起訴處分）所經營址
    設臺中市○○區○○路000巷0號2樓之好舜企業社擔任司機，其
    於民國109年2月6日上午11時許，駕駛車牌號碼000-0000號
    大貨車停放在址設臺中市○○區○○○街000號之崇詳工業股份有
    限公司（下稱崇詳公司）旁即好來一街139之9號前之路邊後
    ，再駕駛崇詳公司所提供之堆高機進入道路裝卸貨物至前揭
    大貨車，本應注意不得利用道路為工作場所，或利用道路堆
    積、置放、設置足以妨礙交通之物品，在顯有妨礙其他人、
    車通行處所，不得停車，以免妨礙其他人車通行，而依當時
    天候晴、日間自然光線、路面乾燥、無缺陷、無障礙物、視
    距良好，並無不能注意之情事，竟疏未注意，而仍違規利用
    道路為工作場駕駛上開堆高機裝卸貨物，適有李淳祺騎乘牌
    照號碼NBR-2606號普通重型機車，沿好來一街由北往南方向
    行駛至該處，見狀閃避不及，其脖子撞及該堆高機懸空之牙
    叉後人車倒地，因而受有氣管斷裂、頸部鈍挫傷、疑雙側返
    喉神經斷裂，創傷性皮下氣腫、雙側肺挫傷、臉部撕裂傷約
    3公分、舌部撕裂傷約0.5公分、頸部及左側手部擦挫傷及雙
    側聲帶麻痹等傷害，其中雙側返喉神經斷裂經治療後，聲帶
    仍無法正常閉合，致使嚴重發音障礙及影響吞嚥功能之重傷
    害。嗣員警獲報處理，葉博桐於犯罪被發覺前，向到場處理
    之員警承認肇事，自首而接受裁判。
二、案經李淳祺委由李易睿訴由臺中市政府警察局霧峰分局報告
    臺灣臺中地方檢察署檢察官偵查起訴。
    理    由
一、被告葉博桐所犯之罪，屬刑事訴訟法第273 條之1 第1 項所
    定死刑、無期徒刑、最輕本刑為3 年以上有期徒刑以外之罪
    ，亦非高等法院管轄之第一審案件，而被告於準備程序進行
    中就被訴事實為有罪之陳述，且經本院告知被告簡式審判程
    序之旨並聽取檢察官、被告之意見後，依前揭規定裁定進行
    簡式審判程序；是本案之證據調查，依同法第273 條之2 規
    定，不受同法第159 條第1 項、第161 條之2 、第161 條之
    3 、第163 條之1 及第164 條至第170 條規定之限制，合先
    敘明。
二、認定犯罪事實所憑證據及理由：
㈠、上開犯罪事實，業據被告於偵查、本院審理中均坦承不諱（
    見偵卷第184頁、本院卷第47頁、第82頁），核與證人即告
    訴代理人李易睿於偵查中證述內容相符（見偵卷第63至66頁
    、181至185頁、第253至254頁），並有告訴人李淳祺之仁愛
    醫療財團法人大里仁愛醫院、中國醫藥大學附設醫院診斷證
    明書（見偵卷第69至71頁、第191頁）、臺中市政府警察局
    初步分析研判表、道路交通事故現場圖、道路交通事故調查
    報告表㈠㈡（見偵卷第81至87頁）、交通事故補充資料表（見
    偵卷第115頁）、舉發違反道路交通管理事件通知單（見偵
    卷第133頁）、現場照片（見偵卷第97至113頁）、監視器畫
    面翻拍照片（見偵卷第119至125頁）在卷可參，足認被告之
    自白與事實相符，應堪採信。
㈡、按任何人不得利用道路為工作場所，或利用道路堆積、置放
    、設置或拋擲足以妨礙交通之物品；顯有妨礙其他人、車通
    行處所，不得停車。道路交通安全規則第140條第3款、第14
    0條第1款、第112條第1項第9款分別訂有明文。查被告領有
    職業大客車駕駛執照（見偵卷第137頁），可見其對上開規
    範自知之甚詳，其等於駕駛營業大貨車、操作動力機械堆高
    車裝卸貨物時，即應確實注意遵守上開規定；而依當時情形
    ，天候晴、日間自然光線、路面乾燥、無缺陷、無障礙物、
    視距良好等情，有上開道路交通事故調查表㈠可供參考，客
    觀上並無不能注意之情事，被告竟疏未注意上情，操作動力
    機械堆高車，利用道路為工作場所搬運貨物，致告訴人與被
    告駕駛之動力機械堆高車牙叉發生碰撞，被告就本案事故之
    發生自屬有過失。參以本案事故之肇事因素，經告訴代理人
    李易睿、檢察官於偵查中分別送請臺中市車輛行車事故鑑定
    委員會、臺中市交通事件裁決處鑑定結果，均認被告利用道
    路為工作場所搬運貨物，且未派人於周邊妥為指引，使堆高
    機牙叉懸空於道路而妨礙人車通行，為肇事原因；至告訴人
    駕駛普通重型機車，則無肇事因素等節，有上開委員會109
    年5月25日中市車鑑字第1090002564號函暨中市車鑑0000000
    案鑑定意見書、上開裁決處110年1月28日中市交材管字第10
    90103407號函暨覆議字第0000000號案覆議意見書存卷可據
    （見偵卷第75至79頁、第237至241頁），亦與本院認定相同
    ，益徵被告就本案事故之發生確有過失無疑。
㈢、又稱重傷者，謂下列傷害：一毀敗或嚴重減損一目或二目之
    視能。二毀敗或嚴重減損一耳或二耳之聽能。三毀敗或嚴重
    減損語能、味能或嗅能。四毀敗或嚴重減損一肢以上之機能
    。五毀敗或嚴重減損生殖之機能。六其他於身體或健康，有
    重大不治或難治之傷害，刑法第10條第4項定有明文。經查
    ，告訴人於本案事故中受有氣管斷裂、頸部鈍挫傷、疑雙側
    返喉神經斷裂，創傷性皮下氣腫、雙側肺挫傷、臉部撕裂傷
    約3公分、舌部撕裂傷約0.5公分、頸部及左側手部擦挫傷及
    雙側聲帶麻痹等傷害，已如前述，其中告訴人之雙側返喉神
    經斷裂經治療後，聲帶仍無法正常閉合，致使嚴重發音障礙
    及影響吞嚥功能之傷害人所受上開神經外科之傷害，已符合
    刑法規定之重傷程度等情，有中國醫藥大學附設醫院110年1
    1月12日院醫事字第1100014598號函在卷可憑（見本院卷第6
    3頁），足認告訴人之受傷情形已達刑法第10條第4 項第3款
    「毀敗或嚴重減損語能、味能或嗅能」、第6款「其他於身
    體或健康，有重大不治或難治之傷害」之重傷程度。且被告
    本案不慎肇事之行為與告訴人之重傷結果間，確有相當因果
    關係甚明。
㈣、綜上所述，本案事證明確，被告犯行洵堪認定，應予依法論
    科。
三、論罪科刑：
㈠、核被告所為，係犯刑法第284條後段之過失傷害致人重傷罪。
㈡、被告於本案事故後，於有偵查權限之司法警察機關尚不知係
    何人犯罪時，即在事故現場向據報到場處理之警員當場承認
    其為肇事人，有臺中市政府警察局道路交通事故肇事人自首
    情形紀錄表在卷可稽（見偵卷第127頁），參以其事後無逃
    避本案偵查及審理之情，應認其有自首接受裁判之意思，其
    所為上開犯行合於自首之要件，爰依刑法第62條前段減輕其
    刑。
㈢、爰審酌被告疏未恪遵上開交通規則，肇致本案車禍事故之發
    生，致告訴人因此受有前揭傷勢，復衡諸告訴人年紀尚輕，
    因本案車禍事故受有雙側返喉神經斷裂而嚴重影響發音及吞
    嚥功能之嚴重傷害，對其自身及家人之日常生活、職涯發展
    或其他社會活動影響甚鉅，被告過失所造成之危害重大，又
    被告犯後雖坦承犯行，但迄今仍未與告訴人達成和解及賠償
    ，暨被告於本院審理中自述高中畢業之智識程度，現在擔任
    貨車司機、未婚、無子女之經濟與家庭生活狀況等一切情狀
    （見本院卷第83頁），量處如主文所示之刑，並諭知易科罰
    金之折算標準，以示懲儆。
據上論斷，應依刑事訴訟法第273條之1第1項、第299條第1項前
段，刑法第284條後段、第62條前段、第41條第1項前段，刑法施
行法第1條之1第1項，判決如主文。
本案經檢察官黃政揚提起公訴，檢察官羅秀蓮到庭執行職務。
中　　華　　民　　國　　111 　年　　1　　月　　24　　日
                  刑事第三庭  法  官  簡志宇
以上正本證明與原本無異。
如不服本判決應於收受送達後20日內向本院提出上訴書狀，並應
敘述具體理由；其未敘述上訴理由者，應於上訴期間屆滿後20日
內向本院補提理由書（均須按他造當事人之人數附繕本）「切勿
逕送上級法院」。
告訴人或被害人如不服判決，應備理由具狀向檢察官請求上訴，
上訴期間之計算，以檢察官收受判決正本之日起算。
                               書記官  林勝彥
中　　華　　民　　國　　111 　年　　1 　　月　　24　　日
附錄本案論罪科刑法條全文
中華民國刑法第284條
因過失傷害人者，處1年以下有期徒刑、拘役或10萬元以下罰金
；致重傷者，處3年以下有期徒刑、拘役或30萬元以下罰金。